臺灣雄地方法院刑事判決　　　　　　　　　　　　　九十一年度訴緝字第五七號
　　公　訴　人　臺灣高雄地方法院檢察署檢察官
　　被　　　告　黃○○
　　選任辯護人　徐建光
　　　　　　　　蘇精哲
　　　　　　　　鄭銘仁
右列被告因盜匪等案件，經檢察官提起公訴（八十八年度偵字第一二一五三號），暨
併案審理（檢察官以同案號函送併案，及臺灣屏東地方法院檢察署八十八年度偵字第
五九九一號、八十九年度偵字第二二一一號併案），本院判決如左：
    主  文
黃○○連續意圖為自己不法之所有，結夥三人以上，攜帶兇器，以強暴至使不能抗拒
，而取他人之物，處有期徒刑捌年肆月，褫奪公權肆年。德國ＡＲＭＩＮＵＳ廠製造
ＨＷ５型零點二二吋手槍壹支、制式口徑零點二二子彈貳拾伍顆、仿ＳＭＩＴＨＷＥ
ＳＳＯＮ廠零點三八吋左轉手槍壹支、制式口徑零點三八子彈玖顆，西瓜刀肆支、開
山刀壹支、口罩玖只均沒收。
    事  實
一、黃○○（綽號「賣菜」）分別與Ｃ○○（綽號「鯊魚」，已另案判處有期徒刑確
    定，正在執行中）、戌○○、未○○、酉○○（均另案審理中）等人，各組強盜
    小組，於每次強盜行為時，均共同基於意圖為自己不法所有之概括犯意聯絡，自
    民國八十八年三月底某日起，至同年五月九日止，連續共同持有具行兇危險性之
    西瓜刀、開山刀、六角板手及可發射子彈具有殺傷力之制式手槍或改造槍枝、子
    彈等兇器，而施強暴，至使被害人不能抗拒而取他人財物，黃○○各次與他人共
    同或結夥三人、攜帶兇器強盜之共同行為人、犯罪時間、犯罪地點、犯罪方法、
    被害人及所得財物，均詳如【附表一】所示。嗣於八十八年五月十日下午五時三
    十分許，為警循線在高雄縣大寮鄉○○村○○路一六三之八號七樓酉○○租住處
    ，查獲戌○○、未○○、蘇修賢、洪瓊宗、郭柏祥等人（蘇修賢、洪瓊宗、郭柏
    祥三人業經檢察官為不起訴處分確定），而供出上情（本案起訴及併案部分），
    並起出被害人之行動電話六支、手錶七只及酉○○所有，供共同強盜使用之口罩
    四只；復於同日下午六時卅分許，在高雄市○○區○○街卅一巷十六弄五號戌○○住處，扣得酉○○所有，供共同強盜持有使與之具殺傷力之德國ＡＲＭＩＮＵ
    Ｓ廠製造ＨＷ５型零點二二吋手槍一支、點二二子彈二十九顆（試射四顆）、點
    三八子彈九顆、制式九０手槍子彈九顆（試射九顆）、土造金屬子彈一顆（試射
    一顆），及供共同強盜使用之口罩五只、西瓜刀、開山刀各一支；又於八十八年
    五月十八日晚上十時十分許，在屏東縣萬丹鄉○○村○○路四十一之十六號Ｃ○○租住處查獲Ｃ○○，並供出上情，且扣得Ｃ○○所有，供犯罪所用之西瓜刀三
    支（屏東地方法院檢察署八十八年度偵字第二二一一號案件併案）；又於八十八
    年八月十二日經警借提另案在押之酉○○，而供出上情（屏東地方法院檢察署八
    十八年度五九九一號案件併案）；又於八十八年十月廿二日警方借提酉○○時，
    起出前開供犯罪所用之具殺傷力之仿ＳＭＩＴＨ  ＷＥＳＳＯＮ廠零點三八吋改
    造左轉手槍一支（另案扣案審理中）。（被告則於偵查中未到庭，迄九十一年四
    月二日經本院通緝到案）
二、案經高雄縣警察局林園分局報告臺灣高雄地方法院檢察署檢察官偵查起訴及移送
    併案審理及高雄市政府警察局、屏東縣警察局移送臺灣屏東地方法院檢察署檢察
    官併案審理。
    理  由
壹、有罪部分：
一、訊據被告黃○○，對於【附表一】所示六次強盜犯行，均坦承不諱，並與共犯Ｃ
    ○○、酉○○等人於本院審理中所供，互核相符，亦與共犯戌○○、未○○於本
    院八十八年度訴字第一二八六號案件審理中所供相符，又與被害人鍾慶沐、Ｄ○○、宇○○、巳○○、丙○○、地○、子○○○、Ｑ○○、丑○○等人指述之犯
    罪情節相符合，復有業經被害人Ｑ○○領回手錶一只之贓物領據附卷可稽，及如
    事實欄所載之零點二二吋手槍一支、口徑零點二二子彈廿五顆、制式口徑零點三
    八子彈九顆，西瓜刀四支、開山刀一支、口罩九只扣案可證。另有改造零點三八
    吋左轉手槍一支於臺灣高等法院高雄分院被告酉○○、壬○○、王將才等三人強
    盜案件中扣案可證，該扣案槍、彈經送請內政部刑事警察局鑑定結果，認扣案手
    槍為德國ＡＲＭＩＮＵＳ廠製造ＨＷ５型零點二二吋之制式轉輪手槍一支，子彈
    二十九顆（試射四顆）係制式口徑零點二二吋之子彈，另子彈九顆係制式口徑零
    點三八吋之子彈，九０手槍子彈九顆係制式口徑九ＭＭ之子彈，及土造金屬子彈
    一顆均具殺傷力，此有該局八十八年五月十七日刑鑑字第四四四四一號鑑定通知
    書附卷可稽（本院八十八年度訴字第一二八六號案件八十八年度偵字第一二一五
    三號偵查卷宗第六十四頁），另案扣案之零點三八吋左輪手槍，亦具殺傷力，亦
    有內政部刑事警察局八十八年十一月一日刑鑑字第一一一九○七號鑑驗通知書一
    紙附在該案件卷內可稽（臺灣高等法院高雄分院八十八年度上訴字第一四一八號
    案二審審判卷第二七一頁）。被告之自白核與事實相符，事證明確，其如【附表
    一】之犯行均堪認定。
二、查被告犯罪後，懲治盜匪條例業於九十一年一月三十日經總統以華總一義字第○
    九一○○○一五○八○號公布廢止；刑法增訂、修正條文亦於同日，經總統以華
    總義字第○九一○○○一五一一○號公布，並均自同年二月一日發生效力。按懲
    治盜匪條例為修正前刑法之特別法，依特別法優於普通法之法律適用原則，二法
    比較適用時，應適用懲治盜匪條例。另懲治盜匪條例之廢止，與刑法相關條文之
    修正及增訂，係經立法院於同日三讀通過，並經總統於同日公布，其立法目的，
    在以修正後之刑法取代上開條例，避免修正前之刑法發生中間法之效力。故懲治
    盜匪條例雖廢止，但因廢止前後，被告行為自行為時至裁判時止，均有刑罰規定
    ，該條例之廢止，仍屬刑法第二條第一項所稱之之行為後法律有變更之情形，而
    非刑事訴訟法第三百零二條第四款、第三百八十一條、第三百九十三條第四款所
    稱之刑法「廢止」，亦無所謂因該條例之廢止而應回復適用修正前刑法相關法條
    之餘地。故被告盜匪行為，法院於九十一年二月一日以後裁判時，依刑法第二條
    第一項規定，自應就被告行為時有效之懲治盜匪條例與裁判時已修正之刑法相關
    條文予以比較適用。至被告行為時修正前之刑法相關條文，既不因上開條例廢止
    而回復，又非中間法，即無所謂比較適用問題，合先敘明。按廢止前之懲治盜匪
    條例第五條第一項第一款（法定刑為無期徒刑或七年以上有期徒），與修正後刑
    法第三百三十條第一項（法定刑為七年以上有期徒刑）比較，以修正後刑法第三
    百三十條第一項規定，有利於被告，因此，依刑法第二條第一項前段規定，應適
    用被告行為後之修正後刑法規定。
三、核被告與他人共同攜帶客觀上對人身體具行兇危險性之制式零點二二吋手槍、改
    造零點三八吋手槍、西瓜刀、開山刀或六角板手等物強盜，其中【附表一】編號
    三之行為，係犯修正後刑法第三百三十條第一項攜帶兇器之加重強盜罪、槍砲彈
    藥刀械管制條例第十一條第四項持有其他可發射子彈具有殺傷力之槍械罪（零點
    三八吋改造左輪手槍）及同條例第十二條第四項未經許可持有子彈罪；編號一之
    行為，則係犯修正後刑法第三百三十條第一項結夥三人以上攜帶兇器強盜之加重
    強盜罪、槍砲彈藥刀械管制條例第十一條第四項未經許可持有其他可發射子彈具
    有殺傷力之槍械罪（零點三八吋手槍）及同條例第十二條第四項未經許可持有子
    彈罪；編號四、五、六之行為，係犯修正後刑法第三百三十條結夥三人以上攜帶
    兇器之加重強盜罪、槍砲彈藥刀械管制條例第七條第四項未經許可持有手槍罪（
    零點二二吋手槍）及同條例第十二條第四項未經許可持有子彈罪；編號二之行為
    ，則係犯修正後刑法第三百三十條第一項結夥三人以上攜帶兇器強盜之加重強盜
    罪、槍砲彈藥刀械管制條例第七條第四項未經許可持有手槍罪（零點二二吋手槍
    ）、同條例第十一條第四項未經許可持有其他可發射子彈具有殺傷力之槍械罪（
    零點三八吋手槍）及同條例第十二條第四項未經許可持有子彈罪。被告黃○○各
    次行為所構成之前開犯罪，分別與戌○○、酉○○、Ｃ○○、未○○等人間，均
    有犯意聯絡及行為分擔，皆為共同正犯。被告所犯前開六次加重強盜行為，其時
    間近接、犯罪基本構成要件相同，應係基於概括之犯意所為，為連續犯，應論以
    較重之結夥三人以上攜帶兇器之加重強盜一罪，並加重其刑（大法官會議釋字第
    一五二號解釋、最高法院六十七年六月廿日第六次暨第七次刑事庭庭推總會議決
    議（一）、最高法院三十二年度上字五八九號判例意旨參照）。被告為各次強盜
    行為時，同時持有手槍、子彈或其他可發射子彈具有殺傷力之槍械之行為，係一
    行為而犯之，為想像競合犯，應論以較重之未經許可持有手槍罪。所犯持有手槍
    行為，則係為加重強盜行為之方法，二罪為牽連犯，應論以較重之加重強盜罪。
    再除【附表一】編號一之犯行部分外，被告係同時對多名被害人實施強盜行為，
    其係以一強盜行為觸犯同種加重強盜罪名，應依想像競合犯之規定論以一罪。另
    公訴人雖僅就【附表一】編號五、六項部分犯行提起公訴，然檢察官就犯罪事實
    一部起訴者，其效力及於全部，刑事訴訟法第二百六十七條定有明文，【附表一
    】編號一至四項部分犯行，經檢察官移送併辦，本院審理認為與前揭論罪科刑之
    編號五、六部分，有連續犯之裁判上一罪關係，已如前述，是本院自應一併予以
    裁判，併此敘明。又按搶砲彈藥刀械管制條例第十九條關於強制工作之規定，已
    於九十年十一月十四日經總統公布施行、並於同年月十六日生效之槍砲彈藥刀械
    管制條例修正案中刪除，被告犯罪時間雖在上開條文修正刪除生效前，然依刑法
    第二條第二項規定，保安處分應適用裁判時之法律，而裁判時槍砲彈藥刀械管制
    條例第十九條業已刪除，爰不再予以適用，亦併此敘明。爰審酌被告持槍、彈、
    刀械行搶，除生危害於他人之生命、身體、自由、財產外，更嚴重敗壞社會治安
    ，本應重懲，惟念其等強取財物之際，尚知節制，並未傷及被害人，犯後坦認犯
    行，態度良好，並深表悔意等一切情狀，量處如主文所示之刑，以示懲儆，且依
    被告犯罪之性質，認有宣告褫奪公權之必要，併依刑法第三十七條第二項規定宣
    告褫奪公權四年。本案扣案之德國ＡＲＭＩＮＵＳ廠製造ＨＷ５型零點二二吋手
    槍一支、制式口徑零點二二吋之子彈二十五顆（扣除試射四顆）、制式口徑零點
    三八吋之子彈九顆，及另案扣案之仿ＳＭＩＴＨ  ＷＥＳＳＯＮ廠零點三八吋改
    造左轉手槍一支，均屬違禁物，另扣案之口罩九只及西瓜刀四支、開山刀一支等
    物，分別係共犯戌○○及Ｃ○○所有，且係供犯罪所用之物，業經戌○○及Ｃ○○二人所供明，且該等物品均係分別在戌○○及Ｃ○○二人租住處查獲，業如前
    述，故其二人所供，自可採信，爰分別依刑法第三十八條第一項第一、二款宣告
    沒收。另兇器六角板手，則係酉○○所有，供與被告共同犯罪所用之物，惟業經
    丟棄而滅失，業經酉○○所供明，爰不另為沒收之諭知。至於送鑑定試射制式口
    徑零點二二吋之子彈四顆，制式口徑九ＭＭ子彈九顆及土造金屬子彈一顆，業經
    試射喪失子彈功能，自無庸併予沒收之諭知。
貳、不另為無罪諭知部分：
一、按犯罪事實應依證據認定之，無證據不得推定其犯罪事實，又不能證明被告犯罪
    或其行為不罰者，應諭知無罪之判決，刑事訴訟法第一百五十四條、第三百零一
    條第一項分別定有明文。又按為訴訟上證明之資料，須於通常一般之人均不致於
    有所懷疑，而得確信其為真實之程度者，始得據為有罪之認定。倘其證明尚未達
    於此一程度，而有合理性懷疑存在時，即不得遽認被告犯罪。又被告依法無自證
    無罪之義務，若控罪所憑之積極證據，在生活經驗上尚不足以排除其他有利被告
    之合理推斷，致不足以證明犯罪事實時，仍不能因被告否認犯罪之辯解不成立，
    資為無視積極證據不足之理由。以上證據法則，通觀最高法院七十六年度台上字
    第四九八六號、三十年上字第四八二號、三十年上字第一八三一號等判例所持一
    貫見解，不難明暸。
二、【附表二】編號一部分：
（一）訊據被告矢口否認涉有該部分犯行，公訴人則以被害人辛○○於警訊時之指述
      ，及共犯戌○○之供述，而認被告涉有此部分犯嫌。
（二）經查，共犯戌○○於為警查獲時，雖供稱：本件伊未參與，係被告所為云云（
      八十八年五月十日警訊筆錄參照），但被害人辛○○於警訊時，則指述稱：係
      二人行搶等語，且當場指認戌○○為行搶嫌犯之一，而未指認被告為行搶人之
      一（八十八年五月十日警訊筆錄參照），辛○○於本案審理中訊問時指稱：當
      時搶匪有戴口罩，伊當時又很害怕，而只看到搶匪的刀，不敢看他們的臉等語
      （本院九十年一月十二日訊問筆錄參照），故被害人辛○○並無法指認被告為
      行搶人之一，而曾指認戌○○為行搶人之一。另共犯酉○○則到庭供稱：本件
      係伊與戌○○二人所共同行搶，被告並未參與等語（本院九十一年五月十六日
      訊問筆錄參照），故戌○○於警訊時之供述，應係卸責之詞，而不能採信。
（三）另於八十八年五月十日在高雄縣大寮鄉○○村○○路查獲戌○○等人時，曾當
      場查獲行動電話及手錶等物，其中行動電話一支係被害人辛○○所有，並業經
      辛○○領回，有贓物領結一紙附卷可稽（臺灣高雄地方法院檢察署八十八年度
      偵字第一二一五三號案件警卷）。但查獲該等贓物時，被告並不在場，亦不居
      住該處，故該扣案贓物，尚不能證明係被告行搶所得，而認被告曾參與本件犯
      行。參諸被害人辛○○並未指認被告為行搶人之一，酉○○又供述係：伊與戌
      ○○所為等語，且被害人被搶之物品又係在酉○○租住處查扣之情，本件應係
      酉○○及戌○○二人所共犯，被告應無參與。故此部分被告之犯罪不能證明。
二、【附表二】編號二部分：
（一）訊據被告矢口否認涉有該部分犯行，公訴人則以被害人Ｇ○○、Ｌ○○、馬清
      福及丁○○等人於警訊時之指述，及共犯戌○○之供述，而認被告涉有此部分
      犯嫌。
（二）經查，共犯戌○○於為警查獲及偵訊時，雖供稱：本件係伊與未○○、被告及
      陳文欽四人所共犯云云（八十八年五月十日警訊筆錄、八十八年五月十四日偵
      訊筆錄參照），另共犯未○○於偵訊時亦供稱：本件係伊與被告、戌○○及Ｃ
      ○○四人行搶云云（八十八年五月十五日偵訊筆錄參照），惟被害人Ｇ○○、
      Ｌ○○、馬清福、丁○○等人於警訊時，均指述稱：係三人行搶等語，而與戌
      ○○、未○○前開所供不符，而此部分自以被害人之指述為可以採信。而被害
      人等於警訊時，又均當場明確指認戌○○為行搶嫌犯之一，而於警方提供被告
      之口卡供指認時，則均稱：被告很像是行搶人之一，但不能百分之百確認等語
      （八十八年五月十日警訊筆錄參照）。另酉○○則到庭供稱：本件係伊與戌○○，未○○三人所共同行搶，被告並未參與等語（本院九十一年五月十六日訊
      問筆錄參照），酉○○並能詳細敘述本件行搶過程，並經被害人Ｇ○○在庭聆
      聽酉○○之敘述後，而確認酉○○亦為當時行搶人之一；而被害人Ｇ○○並於
      本院訊問時，經當庭指認被告及酉○○，而稱：被告的身材不像當時行搶人之
      一，酉○○應係當時行搶人之一等語（本院九十一年五月十六日訊問筆錄參照
      ）。故戌○○於警訊時關於被告參與行搶本件之供述，是否可信，不能無疑。
（三）另於八十八年五月十日在高雄縣大寮鄉○○村○○路查獲戌○○等人時，曾當
      場查獲行動電話及手錶等物，其中紅色行動電話一支、勞力士女用手錶一只，
      係被害人Ｇ○○所有，並業經Ｇ○○領回，有贓物領結一紙附卷可稽（臺灣高
      雄地方法院檢察署八十八年度偵字第一二一五三號案件警卷）。而查獲該等贓
      物時，被告並不在場，亦不居住該處，故扣案贓物，亦不能證明係被告行搶所
      得，而難據此認被告曾參與本件犯行。參諸被害人Ｇ○○於本院中之指述及共
      犯酉○○之供述，本件應係酉○○、戌○○及未○○三人所共犯，被告應無參
      與。故此部分被告之犯罪亦不能證明。
三、【附表二】編號三部分：
（一）訊據被告矢口否認涉有該部分犯行，戌○○則曾於警訊時供稱：本件係伊與被
      告及Ｃ○○三人所搶，伊持槍在門口把風，被告持開山刀，Ｃ○○持西瓜刀進
      入搜刮財物云云（八十八年五月十七日警訊筆錄參照）。
（二）惟查，被害人天○○於警訊時指述稱：伊確認戌○○、未○○二人為行搶之人
      ，另一人則不認識。未○○持槍進入，戌○○持開山刀進入，另一人則持西瓜
      刀等語（八十八年五月十三日警訊筆錄參照），故被害人天○○於警訊時，並
      未指認被告係行搶人之一，亦未指認Ｃ○○係本件行搶人之一，而與戌○○前
      開所供不符。另酉○○於本院訊問時，則供稱：本件係伊與、戌○○及未○○
      三人所為等語（本院九十一年五月十六日訊問筆錄參照），而與被害人之前開
      指述相符。
（三）參諸被害人天○○所領回被盜之手錶一只，又係在大寮鄉○○村○○路查獲戌
      ○○等人時所查獲，而該址係酉○○租住處，業如前述，故酉○○前開所供，
      應可採信，被告應未參與本件犯行。故此部分被告之犯罪亦不能證明。
四、【附表二】編號四部分：
（一）訊據被告矢口否認涉有該部分犯行，Ｃ○○則曾於警訊時供稱：本件係伊與被
      告二人所搶，伊持刀，被告持搶，刀及槍都是被告的云云（八十八年五月廿七
      日警訊筆錄參照）。
（二）經查，Ｃ○○於本院訊問時，即否認涉有此部分犯行，稱：伊自己當時受警方
      脅迫，又當時被告尚未到案，故將責任推給被告云云（本院九十一年五月十六
      日訊問筆錄參照）。另被害人蔡寶樹（八十八年四月廿七日、同年五月廿日警
      訊筆錄、本院九十一年七月廿二日訊問筆錄參照）、午○○（八十八年四月廿
      七日、同年五月廿四日警訊筆錄參照）、黃威福（八十八年四月廿七日、同年
      五月十九日警訊筆錄參照）、卯○○（八十八年四月廿七日、同年五月十九日
      警訊筆錄參照）、Ｆ○○（八十八年四月廿七日、同年五月廿三日警訊筆錄參
      照）及玄○○（八十八年四月廿七日警訊筆錄參照）於訊問時，則或依Ｃ○○
      之口卡片而指認Ｃ○○係行搶人之一，或全部無法指認，而均未能指認被告係
      行搶人之一，另酉○○及壬○○（另案審理中），則均供稱：本件係伊二人所
      犯等語（本院九十一年八月八日審理筆錄參照），而酉○○、壬○○二人所涉
      強盜案件，均尚未判刑確定，依常情，亦無冒險承擔之理，其所供應無迴護被
      告之可能，故其所供似可採信。故本件是否確係被告所為，尚不能無疑。
（三）此外，又查無其他證據，足證被告涉有本件犯行，故此部分被告之犯罪亦不能
      證明。
五、【附表二】編號五部分：
（一）訊據被告矢口否認涉有該部分犯行，酉○○則曾於警訊時供稱：本件係伊與被
      告二人所搶，伊持刀，被告持搶云云（八十八年五月廿七日警訊筆錄參照）。
      被害人Ｂ○○（八十八年八月三日警訊筆錄參照）及Ａ○○（八十八年八月五
      日警訊筆錄參照）二人，則均指稱：本件係二人行搶等語。故本件係二人行搶
      之事實應可認定。
（二）惟查，前開二被害人均無法指認誰係本件行搶之人（前開警訊筆錄及Ｂ○○本
      院九十一年七月廿二日訊問筆錄參照），酉○○於本院訊問時，則改稱：本件
      應係伊所做，但伊不曾單獨與被告二人行搶過，而與壬○○二人一同行搶多件
      等語（本院九十一年八月八日審理筆錄參照），而壬○○亦供稱：伊與酉○○
      二人在高雄市前鎮區犯很多案，這件應是伊與酉○○二人所為等語（同前筆錄
      參照）。而被害人則曾指訴稱：二名歹徒的身高一高一矮等語（前開警訊筆錄
      參照），而被告與酉○○二人均約一百七十公分高，體重亦均約六十五公斤左
      右，身高、外形極類似，此有二人照片附卷可憑，二人顯然與被害人指述之歹
      徒外觀不符，然壬○○則身高約一百七十五公分，體重約七十公斤，其外形明
      顯較酉○○為高壯，而符合被害人前開指述之歹徒外觀，亦有其照片附卷可稽
      ，參諸酉○○、壬○○二人所涉強盜案件，均尚未判刑確定，依常情，亦無冒
      險承擔而迴護被告之理，故其前開不利於己之所供，應可採信。
（三）本件應係酉○○及壬○○二人所為，被告並未參與。故此部分被告之犯罪亦不
      能證明。
六、前開被告犯罪不能證明部分，依前引法條及最高法院判例意旨之說明，原應為無
    罪之諭知，但其中【附表二】編號一、二部分，公訴人既認其與本院前開論罪部
    分，有連續犯之裁判上一罪關係，爰不另為無罪之諭知，另【附表二】編號三、
    四、五部分，分別係公訴人轉送高雄縣警察局林園分局移送之併案、高雄市政府
    警察局左營分局及高雄市政府警察局移送臺灣屏東地方法院檢察署之併案，被告
    既不構成強盜犯行，即與本院論罪部分並無裁判上一罪關係，本院無從併予審判
    ，而應退由公訴人及臺灣屏東地方法院檢察署另行處理，併此敘明。
據上論結，應依刑事訴訟法第二百九十九條第一項前段，槍砲彈藥刀械管制條例第七
條第四項、第十一條第四項、第十二條第四項，刑法第二條第一項前段、第二項、第
十一條前段、第三百三十條第一項、第二十八條、第五十六條、第五十五條、第三十
七條第二項、第三十八條第一項第一款、第二款，判決如主文。
本案經檢察官陳銘珠到庭執行職務。
中      華      民      國    九十一    年      八      月     十六     日
                              臺灣高雄地方法院刑事第六庭
                                  法  官  邱  明  弘
右正本證明與原本無異。
如不服本判決，應於判決送達後十日內，向本院提出上訴狀。
                                  書記官  顏  平  國
中    華    民    國  九十一      年      八      月      十六      日
刑法第三百三十條（修正後）
 (加重強盜罪)
犯強盜罪而有第三百二十一條第一項各款情形之一者，處七年以上有期徒刑。
前項之未遂犯罰之。
刑法第三百二十一條
 (加重竊盜罪)
犯竊盜罪而有左列情形之一者，處六月以上五年以下有期徒刑：
一  於夜間侵入住宅或有人居住之建築物、船艦，或隱匿其內而犯之者。
二  毀越門扇、牆垣或其他安全設備而犯之者。
三  攜帶兇器而犯之者。
四  結夥三人以上而犯之者。
五  乘火災、水災或其他災害之際而犯之者。
六  在車站或埠頭而犯之者。
前項之未遂罰之。
槍砲彈藥刀械管制條例第七條
未經許可，製造、販賣或運輸火砲、肩射武器、機關槍、衝鋒槍、卡柄槍
、自動步槍、普通步槍、馬槍、手槍或各類砲彈、炸彈、爆裂物者，處死
刑、無期徒刑或七年以上有期徒刑；處徒刑者，併科新台幣三千萬元以下
罰金。
未經許可，轉讓、出租或出借前項所列槍砲、彈藥者，處無期徒刑或五年
以上有期徒刑，併科新台幣一千萬元以下罰金。
意圖供自己或他人犯罪之用，而犯前二項之罪者，處死刑或無期徒刑；處
徒刑者，併科新台幣五千萬元以下罰金。
未經許可，持有、寄藏或意圖販賣而陳列第一項所列槍砲、彈藥者，處五
年以上有期徒刑，併科新台幣一千萬元以下罰金。
第一項至第三項之未遂犯罰之。
槍砲彈藥刀械管制條例第十一條
未經許可，製造、販賣或運輸第四條第一款所稱其他可發射金屬或子彈具
有殺傷力之各式槍砲者，處五年以上有期徒刑，併科新台幣一千萬元以下
罰金。
未經許可，轉讓、出租或出借前項所列槍砲者，處三年以上十年以下有期
徒刑，併科新台幣七百萬元以下罰金。
意圖供自己或他人犯罪之用，而犯前二項之罪者，處無期徒刑或七年以上
有期徒刑，併科新台幣一千萬元以下罰金。
未經許可，持有、寄藏或意圖販賣而陳列第一項所列槍枝者，處一年以上
七年以下有期徒刑，併科新台幣七百萬元以下罰金。
第一項至第三項之未遂犯罰之。
槍砲彈藥刀械管制條例第十二條
未經許可，製造、販賣或運輸子彈者，處一年以上七年以下有期徒刑，併
科新台幣五百萬元以下罰金。
未經許可，轉讓、出租或出借子彈者，處六月以上五年以下有期徒刑，併
科新台幣三百萬元以下罰金。
意圖供自己或他人犯罪之用，而犯前二項之罪者，處三年以上十年以下有
期徒刑，併科新台幣七百萬元以下罰金。
未經許可，持有、寄藏或意圖販賣而陳列子彈者，處五年以下有期徒刑，
併科新台幣三百萬元以下罰金。
第一項至第三項之未遂犯罰之。
    附  表 一 ：
   ┌──┬───┬─────┬────┬───┬─────┬─────┐
   │編號│共同行│犯罪時間、│犯罪方法│被害人│所得財物  │備    註  │
   │    │為人  │地點      │        │      │（新台幣）│          │
   ├──┼───┼─────┼────┼───┼─────┼─────┤
   │一  │戌○○│八十八年三│黃○○持│Ｒ○○│電玩ＩＣ板│高雄市政府│
   │    │黃○○│月底某日凌│點三八改│      │十塊，已變│警察局移送│
   │    │酉○○│晨三時許，│造手槍、│      │賣五萬五千│臺灣屏東地│
   │    │      │在屏東縣內│戌○○把│      │元花用。  │方法院檢察│
   │    │      │埔鄉龍泉村│風、洪志│      │          │署八十八年│
   │    │      │中勝路三三│祥持六角│      │          │度偵字第五│
   │    │      │六號（金世│板手，將│      │          │九九一號併│
   │    │      │界遊藝場）│被害人店│      │          │案。      │
   │    │      │          │內店員及│      │          │          │
   │    │      │          │客人制服│      │          │          │
   │    │      │          │後，洪志│      │          │          │
   │    │      │          │祥以六角│      │          │          │
   │    │      │          │板手拆解│      │          │          │
   │    │      │          │電玩ＩＣ│      │          │          │
   │    │      │          │板。    │      │          │          │
   ├──┼───┼─────┼────┼───┼─────┼─────┤
   │二  │酉○○│八十八年四│Ｃ○○持│Ｄ○○│Ｄ○○七千│屏東縣警察│
   │    │黃○○│月十日凌晨│點三八改│辰○○│元        │局移送臺灣│
   │    │Ｃ○○│一時許在高│告手搶，│Ｏ○○│楊大釗四千│屏東地方法│
   │    │      │雄市小港區│酉○○持│宙○○│元        │院檢察署八│
   │    │      │宏平路四六│點二二手│Ｈ○○│餘辰○○、│十九年度偵│
   │    │      │○巷廿一號│槍，許正│      │Ｏ○○、張│字第二二一│
   │    │      │          │義持西瓜│      │文欽等約三│一號併案。│
   │    │      │          │刀、均戴│      │萬元      │          │
   │    │      │          │口罩，以│      │宙○○金手│          │
   │    │      │          │手槍抵住│      │鍊一條。  │          │
   │    │      │          │被害人，│      │          │          │
   │    │      │          │喝令不准│      │          │          │
   │    │      │          │動。    │      │          │          │
   ├──┼───┼─────┼────┼───┼─────┼─────┤
   │三  │Ｃ○○│八十八年四│Ｃ○○持│亥○○│亥○○二萬│屏東縣警察│
   │    │黃○○│月十七日凌│點三八手│宇○○│元        │局移送臺灣│
   │    │      │晨一時卅分│槍，許正│甲○○│宇○○三萬│屏東地方法│
   │    │      │許，在屏東│義持西瓜│巳○○│元        │院檢察署八│
   │    │      │縣新園鄉共│刀，均戴│乙○○│中進六千五│十九年度偵│
   │    │      │和村光復路│口罩，命│      │百元、金項│字第二二一│
   │ │      │五十六號  │被害人不│      │鍊一條    │一號併案。│
   │    │      │          │准動。  │      │巳○○二萬│          │
   │    │      │          │        │      │三千元    │          │
   │    │      │          │        │      │乙○○五千│          │
   │    │      │          │        │      │元、金項鍊│          │
   │    │      │          │        │      │一條      │          │
   ├──┼───┼─────┼────┼───┼─────┼─────┤
   │四  │戌○○│八十八年五│戌○○持│丙○○│丙○○約七│公訴人轉送│
   │    │未○○│月六日凌晨│點二二手│地  ○│千元、手錶│高雄市政府│
   │    │黃○○│三時許，在│槍、姚進│李柯錦│一只      │警察局前鎮│
   │    │      │高雄市前鎮│松持開山│雀    │地○約四萬│分局移送併│
   │    │      │區○○路一│刀、許正│Ｐ○○│元、金項鍊│案。      │
   │    │      │一五號    │義持西瓜│      │一條、行動│          │
   │    │      │          │刀，均戴│      │電話一支  │          │
   │    │      │          │口罩，喝│      │柯錦雀約六│          │
   │    │      │          │令被害人│      │千元、手錶│          │
   │    │      │          │不准動，│      │一只      │          │
   │    │      │          │搜括財物│      │Ｐ○○約七│          │
   │    │      │          │得手    │      │千元      │          │
   ├──┼───┼─────┼────┼───┼─────┼─────┤
   │五  │戌○○│八十八年五│戌○○持│Ｑ○○│Ｑ○○一萬│起訴書附表│
   │    │未○○│月九日二十│點二二手│Ｊ○○│二千元、勞│編號３    │
   │    │黃○○│二時許，在│槍、姚進│Ｋ  ○│力士手錶一│          │
   │    │Ｃ○○│高雄縣鳳山│松持開山│癸○○│只        │          │
   │    │      │市○○○路│刀、許正│申○○│          │          │
   │    │      │臨一巷十三│義持西瓜│      │          │          │
   │    │      │之二號冷凍│刀、陳欽│      │          │          │
   │    │      │行        │文於汽車│      │          │          │
   │    │      │          │內接應，│      │          │          │
   │    │      │          │均戴口罩│      │          │          │
   │    │      │          │，喝令被│      │          │          │
   │    │      │          │害人不准│      │          │          │
   │    │      │          │動，搜括│      │          │          │
   │    │      │          │財物得手│      │          │          │
   ├──┼───┼─────┼────┼───┼─────┼─────┤
   │六  │戌○○│同右日在同│戌○○持│丑○○│丑○○四千│起訴書附表│
   │    │未○○│路上十三之│點二二手│庚○○│八百元、手│編號４    │
   │    │黃○○│四號神壇  │槍、姚進│己○○│錶一只    │          │
   │    │Ｃ○○│          │松持開山│戊○○│庚○○、吳│          │
   │    │      │          │刀、許正│Ｉ○○│金展共三千│          │
   │    │      │          │義持西瓜│      │五百元    │          │
   │    │      │          │、Ｃ○○│      │Ｉ○○二千│          │
   │    │      │          │於汽車內│      │一百元    │          │
   │    │      │          │接應，均│      │          │          │
   │    │      │          │戴口罩，│      │          │          │
   │    │      │          │喝令被害│      │          │          │
   │    │      │          │人不准動│      │          │          │
   │    │      │          │，搜括財│      │          │          │
   │    │      │          │物得手  │      │          │          │
   └──┴───┴─────┴────┴───┴─────┴─────┘
    附  表 二 ：
   ┌──┬───┬─────┬────┬───┬─────┬─────┐
   │編號│共同行│犯罪時間、│犯罪方法│被害人│所得財物  │備    註  │
   │    │為人  │地點      │        │      │（新台幣）│          │
   ├──┼───┼─────┼────┼───┼─────┼─────┤
   │一  │戌○○│八十八年四│黃○○持│辛○○│二千元、行│起訴書附表│
   │    │黃○○│月中旬淩晨│點二二手│      │動電話一只│編號１    │
   │    │      │二時許，在│槍、洪明│      │          │          │
   │    │      │高雄縣大寮│祥持西瓜│      │          │          │
   │    │      │鄉○○路一│刀，均戴│      │          │          │
   │    │      │段九三九號│口罩，由│      │          │          │
   │    │      │美君檳榔難│戌○○拉│      │          │          │
   │    │      │內        │住被害人│      │          │          │
   │    │      │          │左手，命│      │          │          │
   │    │      │          │其交付財│      │          │          │
   │    │      │          │物得手。│      │          │          │
   ├──┼───┼─────┼────┼───┼─────┼─────┤
   │二  │戌○○│八十八年五│戌○○持│Ｇ○○│Ｇ○○一千│起訴書附表│
   │    │未○○│月六日二十│點二二手│Ｌ○○│三百元、行│編號３    │
   │ │Ｃ○○│三時十五分│槍、姚進│馬清福│動電話一支│          │
   │    │黃○○│許，在高雄│松持開山│寅○○│          │          │
   │    │      │縣大寮鄉內│刀、許正│丁○○│女用手錶一│          │
   │    │      │坑村仁德路│義持西瓜│      │只        │          │
   │    │      │與拷潭路口│刀、陳欽│      │Ｌ○○六萬│          │
   │    │      │之貨櫃屋內│文於汽車│      │七千元、行│          │
   │    │      │          │內接應，│      │動電話一支│          │
   │    │      │          │均戴口，│      │馬清福三萬│          │
   │    │      │          │喝令被害│      │八千元、手│          │
   │    │      │          │人不准動│      │錶一只    │          │
   │    │      │          │，搜括財│      │寅○○一萬│          │
   │    │      │          │物得手。│      │元        │          │
   │    │      │          │        │      │丁○○手錶│          │
   │    │      │          │        │      │一只  │          │
   ├──┼───┼─────┼────┼───┼─────┼─────┤
   │三  │戌○○│八十八年五│戌○○持│天○○│天○○二萬│公訴人轉送│
   │    │黃○○│月九二十三│點二二手│Ｅ○○│元、手錶一│高雄縣警察│
   │    │Ｃ○○│時許，在高│槍、許正│Ｎ○○│只、Ｋ項鍊│局林園分局│
   │    │      │雄市小港區│持開山刀│      │一條      │移送併案。│
   │    │      │高鳳路曉萍│、Ｃ○○│      │Ｅ○○二萬│          │
   │    │      │檳榔攤    │持西瓜刀│      │八千元、手│          │
   │    │      │          │，均戴口│      │錶、戒指各│          │
   │    │      │本案公訴人│罩，喝令│      │一只、行動│          │
   │    │      │轉送林園分│被害人將│      │電話一支  │          │
   │    │      │局移送併案│財物交付│      │Ｎ○○四萬│          │
   │    │      │          │得手。  │      │八千元、金│          │
   │    │      │          │        │      │戒一只    │          │
   ├──┼───┼─────┼────┼───┼─────┼─────┤
   │四  │Ｃ○○│八十八年四│黃○○持│Ｍ○○│Ｍ○○三千│高雄市政府│
   │    │黃○○│月廿七日凌│點三八手│午○○│元        │警察局左營│
   │    │      │晨一時許，│槍、陳欽│黃威福│午○○一萬│分局移送臺│
   │    │      │在高雄市左│文持西瓜│卯○○│一千元    │灣屏東地方│
   │    │      │營區民族一│刀，均戴│Ｆ○○│卯○○一萬│法院檢察署│
   │    │      │路一二○五│口罩，搜│玄○○│三千一百元│八十九年度│
   │    │      │號唻唻串燒│刮被害人│      │、白金項鍊│偵字第二二│
   │    │      │店        │財物。  │      │、黃金手鍊│一一號併案│
   │    │      │          │        │      │各一條    │。        │
   │    │      │          │        │      │Ｆ○○一萬│          │
   │    │      │          │        │      │一千六百元│          │
   │    │      │          │        │      │玄○○一萬│          │
   │    │      │          │        │      │一千五百元│          │
   ├──┼───┼─────┼────┼───┼─────┼─────┤
   │五  │酉○○│八十八年四│二人分持│Ｂ○○│現金三萬餘│高雄市政府│
   │    │黃○○│月初某日凌│西瓜刀、│昌仔  │元、手錶、│警察局移送│
   │    │      │晨二時許，│手槍，押│本仔  │提款卡，現│臺灣屏東地│
   │    │      │在高雄市前│住「昌仔│Ａ○○│款朋分花用│方法院檢察│
   │    │      │鎮區明孝里│」逼問提│      │。        │署八十八年│
   │    │      │漁港東二路│款卡密碼│      │          │度偵字第五│
   │    │      │五十六之四│，令人交│      │          │九九一號併│
   │    │      │號        │出財物。│      │          │案。      │
   └──┴───┴─────┴────┴───┴─────┴─────┘
